---
title: "EDA SIP"
output:
    html_document:
    df_print: paged
theme: sandstone
---

```{r echo=FALSE, message=FALSE, warning=FALSE}
library(tidyverse)
library(here)
source(here::here("code/lib.R"))
theme_set(theme_bw())

knitr::opts_chunk$set(tidy = FALSE,
                      fig.width = 6,
                      fig.height = 5,
                      echo = FALSE)

```

```{r read}
estimativas_raw = read_projectdata()
```

## O que são os dados

```{r}
glimpse(estimativas_raw)
```

## Entendendo os dados

```{r}
estimativas_raw %>% 
    select(ProjectCode, TaskNumber, HoursEstimate, HoursActual) %>% 
    skimr::skim()
```

Temos 20 projetos, com 12299 estimativas_raw. Não há apenas uma estimativa por tarefa, já que há apenas 10266 valores distintos de `TaskNumber`.

```{r}
estimativas_raw %>% 
    group_by(TaskNumber) %>% 
    mutate(estimativas = n()) %>% 
    filter(estimativas > 1) %>% 
    count(TaskNumber, sort = T)
```

### 1 estimativa por task

Para nossa análise, usaremos uma estimativa por task. Caso haja mais de uma usaremos a média das estimativas_raw:

```{r}
estimativas = estimativas_raw %>%
    group_by(ProjectCode, TaskNumber, Category, Priority, Summary) %>%
    summarise(
        HoursEstimate = mean(HoursEstimate),
        HoursActual = mean(HoursActual),
        DeveloperPerformance = mean(DeveloperPerformance)
    ) %>%
    ungroup()
```

### Dados por time

```{r}
por_time = estimativas_raw %>% 
    group_by(ProjectCode) %>% 
    summarise(devs = NROW(unique(DeveloperID)), 
              erro_medio_abs = mean(abs(HoursEstimate - HoursActual)), 
              estimativas = n())
```


## Qual a relação entre as estimativas e horas reais tomadas na empresa como um todo e em diferentes categorias de tarefa?

```{r}
ggplot(estimativas, aes(x=HoursEstimate, y=HoursActual)) + 
    geom_point() +
    labs(title = 'Expectativa X Realidade',
         x = 'Estimativa (h)',
         y = 'Realidade (h)')

cor(estimativas$HoursEstimate, estimativas$HoursActual, method = 'spearman')
cor(estimativas$HoursEstimate, estimativas$HoursActual, method = 'kendall')
cor(estimativas$HoursEstimate, estimativas$HoursActual, method = 'pearson')
```

É possível observar que existe uma concentração de pontos com estimativa até 200 horas e com tempo real gasto menor que 500 horas, tornando difícil de visualizar alguma relação existente nos dados, porém ao observar a correlação entre as duas variáveis percebemos uma correlação de spearman alta, mas com uma correlação de pearson baixa. Para continuar a análise foram retirados os pontos fora da faixa citada anteriormente.

```{r}
estimativas_s_outlier = estimativas %>% filter(HoursActual < 500, HoursEstimate < 200)

ggplot(estimativas_s_outlier, aes(x=HoursEstimate, y=HoursActual)) + 
    geom_point() +
    labs(title = 'Expectativa X Realidade',
         x = 'Estimativa (h)',
         y = 'Realidade (h)')

cor(estimativas_s_outlier$HoursEstimate, estimativas_s_outlier$HoursActual, method = 'spearman')
cor(estimativas_s_outlier$HoursEstimate, estimativas_s_outlier$HoursActual, method = 'kendall')
cor(estimativas_s_outlier$HoursEstimate, estimativas_s_outlier$HoursActual, method = 'pearson')
```

Ao considerar apenas esta região os valores de correlação de spearman e kendall praticamente não se alteram, porém a correlação de pearson almenta consideravelmente.

## Equipes com mais desenvolvedores produzem estimativas com mais ou menos erro que equipes menores? 

```{r}
por_time = por_time %>% select(devs, erro_medio_abs, estimativas)

por_time %>% ggplot(aes(x=erro_medio_abs, y=devs)) +
  geom_point() +
  labs(title = "", x="Erro médio (Realidade - Estimativa)(h)",y="Tamanho da equipe")
```

```{r}
por_time %>% cor(method = 'spearman')
por_time %>% cor(method = 'kendall')
por_time %>% cor(method = 'pearson')
```

Para as três métodos de correlação não foram encontrados valores significativos para a correlação entre erro nas equipes e o tamanho da equipe, porém existe uma correlação alta entre o valor das estimativas e o tamanho da equipe, uma hipótese para esse resultado é que tarefas que levam mais tempo são mais complexas e por serem complexas demandam mais contribuidores.

```{r}
por_time %>% ggplot(aes(x=devs, y=estimativas)) +
  geom_point() +
  stat_function(fun=function(x)2^x/13, geom="line", aes(colour="1.3*log2(x)"))+
  labs(title = "", y="Estimativa (h)",x="Tamanho da equipe")
```

Acima percebemos que a distribuição do valor das estimativas por tamanho da equipe se assemelha com uma distribuição exponencial.
